

# Verbal morphology               





## Closed class verbs







## Open class verbs

Some Flag diacritic lines are with regexes, other with aligned zeros. We want to migrate to
regexes < … > , for readability reasons (sic!)

* **LEXICON V_LOKNYлокны:лок** One verb only, локны:лок

Begin work with TV and IV



* **LEXICON VR_SHUNY** 

* **LEXICON V_SHUNY-Vны.** шуны:шу янӧдны, контролируйтны. Ending in -дны, -тны, -Cны, -Vны.

* **LEXICON V_JUAYSHNYgradation** is there ш : шт gradation

* **LEXICON V_AMNY-дзны,** амны:ам Ending in -мны, -жны, -дзны,


* **LEXICON V_KYJNY** кыйны:кый Ending in -йны, 

* **LEXICON V_CHILOESNY2018-09-01** is there s : st alternation 2018-09-01


* **LEXICON V_KUTNY-Vны.** шуны:шу янӧдны, контролируйтны. Ending in -дны, -тны, -Cны, -Vны.


* **LEXICON V_NUAVNYнуавны:нуа** нуавны:нуа
Consonant-onset


* **LEXICON V_ARTASJNY-Cны.** артасьны:артас -Cны.

* **LEXICON VR_LYDDJYNY** 

* **LEXICON V_LYDDJYNY-ыны.** лыддьыны:лыддьы ! ярмыны. Multiple-syllable verb ending in -ыны.


* **LEXICON V_VOLYNY-ыны.** волыны:волы ! ярмыны. Multiple-syllable verb ending in -ыны.








## Verb conjugation 

* **LEXICON VerbConj-V**  суф б -- ы 

* **LEXICON VerbConjа** суф а

* **LEXICON VerbConj_KYJNYа** суф а

* **LEXICON VerbConj_AMNYа** суф а

* **LEXICON VerbConj_KUTNYа** суф а


* **LEXICON Finiteformstenses** Gives linking vowels for 3 tenses

* **LEXICON Finiteforms_KYJNYtenses** Gives linking vowels for 3 tenses

* **LEXICON Finiteforms_AMNYtenses** Gives linking vowels for 3 tenses

* **LEXICON Finiteforms_KUTNYtenses** Gives linking vowels for 3 tenses













* **@U.CONJ-MX.IMP@@U.CONJ-NX.PL@@U.CONJ-PX.2@+Imprt+Pl2:@U.CONJ-MX.IMP@@U.CONJ-NX.PL@@U.CONJ-PX.2@%>ӧ VerbEnd ;-ӧй** kpv -ӧй













Differs from kpv 2016-09-15









## Derivation


* **LEXICON Verb-nyDer** 

* **LEXICON Verb-nyDer-ONSET-CONSconsonant** Derivation onset in consonant
verb-to-verb

This is fed by LEXICON V_SHUNY, and therefore certain corrections
must be made 2012-01-18

овсьыны
пусьыштлывлыны
босьтчыштлывлыны

* **LEXICON Verb-nyDer-ONSET-VOWvowel** Derivation onset	in vowel

* **LEXICON Verb-nyDer-ONSET-Yvowel** Derivation onset	in vowel

* **LEXICON Verb-nyDer-ONSET-Avowel** Derivation onset	in vowel
босьтасьны

* **LEXICON Verb-nyDer-ONSET-JAvowel** Derivation onset	in vowel
босьтасьны


verb-to-noun

* **LEXICON VerbDer** 
FIX THIS 2015-09-06

* **LEXICON VerbDer_KYJNY**@CODE@****
* **:й VerbDer-ONSET_OE ;**@CODE@****
* **:й VerbDer-ONSET_JA ;** 
* **:й VerbDer-ONSET_JI ;**@CODE@****

* **LEXICON VerbDer_KUTNY**@CODE@****
* **VerbDer-ONSET_OE ;**@CODE@****
* **VerbDer-ONSET_A ;** 
* **VerbDer-ONSET_JI ;**@CODE@****

* **LEXICON VerbDer_ARTASJNY**@CODE@****
* **: VerbDer-ONSET_OE ;**@CODE@****
* **: VerbDer-ONSET_JA ;** 
* **: VerbDer-ONSET_JI ;**@CODE@****

* **LEXICON VerbDer-ONSET_OE** 
* **+Der/ісь+ActPrsPtc:%>%{иі%}сь N_ ;ысь** kpv ысь

* **LEXICON VerbDer-ONSET_JI** 


* **LEXICON VerbDer-ONSET_A** 

* **LEXICON VerbDer-ONSET_JA** 










вевттьысьыны

бертласьны
















* * *
<small>This (part of) documentation was generated from [../src/fst/affixes/verbs.lexc](http://github.com/giellalt/lang-koi/blob/main/../src/fst/affixes/verbs.lexc)</small>